【裁判字號】    95,訴,1295
【裁判日期】    950907
【裁判案由】    毒品危害防制條例
【裁判全文】
臺灣彰化地方法院刑事判決              95年度訴字第1295號
公  訴  人  臺灣彰化地方法院檢察署檢察官
被      告  甲○○
上列被告因違反毒品危害防制條例案件，經檢察官提起公訴（95
年度毒偵字第2778號），於本院準備程序中，被告就被訴事實為
有罪之陳述，經裁定改行簡式審判程序，本院判決如下：
    主  文
甲○○施用第一級毒品，累犯，處有期徒刑拾月。
    犯罪事實及理由
一、犯罪事實部分：
    甲○○前於民國90年間，因施用毒品案件，經送執行觀察、
    勒戒後，認無繼續施用毒品之傾向，於民國90年11月13日執
    行完畢釋放，並由臺灣彰化地方法院檢察署檢察官於90年11
    月16日以90年度毒偵字第3722號為不起訴處分確定；另於92
    年間，因施用第一級毒品案件，由同署檢察官向本院提起公
    訴並聲請強制戒治，經本院以92年度訴字第1176號分別判處
    有期徒刑8月、1年（均為連續施用第一級毒品），並定應執
    行刑為有期徒刑1年6月確定，甫於94年6月10日縮短刑期執
    行完畢，而強制戒治部分則於93年1月9日因毒品危害防制條
    例修正而釋放。詎其仍不知悔改，未能戒除毒癮，復基於施
    用第一級毒品海洛因之犯意，於95年5月1日17時許，在彰化
    縣田中鎮○○路路旁空地，以將海洛因摻入香煙中持以吸食
    之方式，施用第一級毒品海洛因1次。嗣於95年5月3日上午9
    時20分許，在其彰化縣田中鎮○○里○○路○段512號住處內
    ，為警查獲，經採集其尿液送驗，結果呈嗎啡陽性反應，始
    悉上情。
二、按除被告所犯為死刑、無期徒刑、最輕本刑為3年以上有期
    徒刑之罪或高等法院管轄第1審案件者外，於前條第1項程序
    進行中，被告先就被訴事實為有罪之陳述時，審判長得告知
    被告簡式審判程序之旨，並聽取當事人、代理人、辯護人及
    輔佐人之意見後，裁定進行簡式審判程序；除簡式審判程序
    及簡易程序案件外，第1審應行合議審判，刑事訴訟法第273
    條之1第1項、第284條之1分別定有明文。本件被告甲○○所
    涉係死刑、無期徒刑、最輕本刑為3年以上有期徒刑之罪或
    高等法院管轄第1審案件以外之罪，並於本院行準備程序時
    就被訴事實為有罪之陳述，本院合議庭依前揭規定，經評議
    結果，裁定改由受命法官獨任行簡式審判程序。
三、上開事實，業據被告甲○○於本院審理時坦承不諱，且被告
    獲案後，經警採集其尿液送驗結果，確呈嗎啡陽性反應，亦
    有詮昕科技股份有限公司濫用藥物尿液檢驗報告書1紙附卷
    可稽，足徵被告之自白確與事實相符，本件事證明確，被告
    犯行應堪認定。
四、我國刑法於94年2月2日修正公布，95年7月1日施行（下稱新
    法；修正前刑法下稱舊法）後，依最高法院95年度第8次刑
    事庭會議決議決議內容，有關新舊法之適用原則如下：
    (一)新法第2條第1項之規定，係規範行為後法律變更所生新舊
      法律比較適用之準據法，於新法施行後，應適用新法第2
      條第1項之規定，為「從舊從輕」之比較。
    (二)基於罪刑法定原則及法律不溯及既往原則，行為之處罰，
      以行為時之法律有明文規定者為限，必行為時與行為後之
      法律均有處罰之規定，始有新法第2條第1項之適用。
    (三)比較時應就罪刑有關之共犯、未遂犯、想像競合犯、牽連
      犯、連續犯、結合犯，以及累犯加重、自首減輕暨其他法
      定加減原因（如身分加減）與加減例等一切情形，綜其全
      部罪刑之結果而為比較。
五、核被告甲○○所為，係犯毒品危害防制條例第10條第1項之
    施用第一級毒品罪。被告持有第一級毒品之低度行為應為其
    施用之高度行為吸收，不另論罪。本件被告行為後，刑法關
    於累犯之規定業經修正，惟其不論依修正前刑法第47條，抑
    或修正後刑法第47條第1項，均構成累犯，且均應加重其刑
    ，對被告而言，修正後刑法並非較有利於被告，是依刑法第
    2 條第1項前段之規定，就本件累犯之適用，仍應依修正前
    刑法第47條之規定。末查，被告前因施用第一級毒品案件，
    經本院以92年度訴字第1176號分別判處有期徒刑8月、1年，
    並定應執行刑為有期徒刑1年6月確定，甫於94年6月10日縮
    短刑期執行完畢，有臺灣高等法院被告全國前案紀錄表、臺
    灣彰化地方法院檢察署刑案資料查註紀錄表各1份在卷可憑
    ，其於有期徒刑執行完畢後，5年內再犯有期徒刑以上之本
    罪，為累犯，應依修正前刑法第47條之規定加重其刑。爰審
    酌被告有多項前科紀錄，素行非佳，及其施用毒品之動機、
    目的、方法、不知珍惜身體，所生危害，觀察、勒戒及強制
    戒治之次數，暨犯後坦承犯行、深表悔悟之態度等一切情狀
    ，量處如主文所示之刑，以示懲處。
六、應依刑事訴訟法第273條之1第1項、第299條第1項前段、第
   310條之2、第454條第1項，毒品危害防制條例第10條第1項，
   刑法第11條前段、刑法第2條第1項前段、修正前刑法第47條
   ，判決如主文。
本案經檢察官吳曉婷到庭執行職務。
中    華    民    國    95    年    9     月    7    日
                  刑事第二庭    法  官  郭麗萍
以上正本證明與原本無異。
如不服本判決，應於判決送達後10日內向本院提出上訴狀 (須附
繕本)。
中    華    民    國    95    年    9     月    7     日
                                書記官  張子涵
毒品危害防制條例第10條第1項
施用第一級毒品者，處 6 月以上 5 年以下有期徒刑。


司法院資訊處製作；財團法人民間司法改革基金會備份。
